【裁判字號】    97,交抗,852
【裁判日期】    970731
【裁判案由】    違反道路交通管理處罰條例
【裁判全文】
臺灣高等法院交通事件裁定             97年度交抗字第852號
抗  告  人  甲○○原名賴釩先.
                      2樓
上列抗告人即受處分人因違反道路交通管理處罰條例案件，不服
臺灣臺北地方法院，中華民國九十七年六月二十四日所為裁定（
九十七年度交聲字第一四八九號），提起抗告，本院裁定如下：
    主  文
抗告駁回
    理  由
一、抗告意旨略以：道路交通管理處罰條例第四十三條第一項第
    二款所謂噪音裁罰標準為何？有無噪音分貝值為依據？該以
    何檢定設備舉發？抑或以現場員警判聽？是否現場員警耳朵
    判定為噪音即認噪音？本件開出噪音罰單僅以二紙照片舉證
    ，並無抗告人製造噪音之證據，抗告人實無從得知何為違法
    ，以避免再犯云云。
二、按汽車駕駛人，駕駛汽車有拆除消音器，或以其他方式造成
    噪音者，處新臺幣（下同）六千元以上二萬四千元以下罰鍰
    ，並當場禁止其駕駛（九十年六月一日起施行之道路交通管
    理處罰條例第四十三條第一項第二款參照，現行條文為同條
    例第四十三條第一項第三款）。而汽車駕駛人，駕駛汽車違
    反道路交通管理處罰條例第四十三條規定者，除應依該條所
    規定之罰鍰處罰外，並記違規點數三點，道路交通管理處罰
    條例第六十三條第一項第三款亦定有明文。
三、查抗告人即受處分人甲○○（原名賴釩先）於九十二年九月
    十九日十八時十五分許駕駛自小客車（車牌號碼：九Ｃ－三
    六六五號），行經臺北市○○○路三五七號前，為臺北市政
    府警察局松山分局民有派出所執行勤務員警以其有擅自變更
    排氣管製造噪音之違規行為，當場掣單舉發。受處分人在舉
    發通知單上所載應到案日期（九十二年十月四日）前之九十
    二年九月二十九日，向原處分機關提出申訴，經原處分機關
    函請舉發單位調查結果，仍認受處分人有前開違規行為，原
    處分機關乃依道路交通管理處罰條例第四十三條第一項第二
    款及違反道路交通管理事件統一裁罰基準表規定，裁處受處
    分人有駕駛汽車以拆除消音器以外方式造成噪音之違規行為
    ，罰鍰一萬二千元，並依同條例第六十三條第一項第三款規
    定，記違規點三點。此有臺北市政府警察局北市警交大字第
    ＡＢＹ七六五一四五號舉發違反道路交通管理事件通知單、
    交通違規案件陳述單、臺北市政府警察局松山分局九十二年
    十月七日北市警松分交字第○九二六三一六六五○○號函、
    臺北市交通事件裁決所北市裁四字第裁二二－ＡＢＹ七六五
    一四五號違反道路交通管理事件裁決書在卷可稽。
四、抗告人於前揭時、地，有擅自變更排氣管製造噪音之違規事
    實，業據證人即負責攔停掣單舉發之警員郭進龍於原審調查
    時到庭證述：系爭車輛是從復興北路南向北往大直方向行駛
    ，舉發地點應係在復興北路三五七號。當系爭車輛行經舉發
    地點時，車子的噪音非常大，我們巡邏到該地點時，受處分
    人駕駛系爭車輛從我們後面過來，聲音很大，已超乎一般人
    所能承受之範圍，在場民眾隨即反應應該要把他攔下來開單
    舉發，後來我把他攔下來，雖然沒有檢查消音器有無拆除，
    但是發現系爭車輛之引擎大部分都有更改過，且排氣管也不
    是原廠的管子等語明確（見原審九十七年六月二十三日訊問
    筆錄），而抗告人對系爭車輛之排氣管確非原廠等情，亦不
    加爭執，再衡情苟抗告人所駕駛之系爭車輛未有造成噪音之
    情形，在場民眾焉會向員警反應，並要求員警對其攔停乎？
    況依前開證人所述抗告人之車輛噪音很大聲，已超乎一般人
    所能承受之範圍，是以，抗告人於前開時間，駕駛系爭車輛
    經過舉發地點時，確有以拆除消音器以外之方式造成噪音之
    事實，堪以認定。
五、原審依據上情，並依違反道路交通管理事件統一裁罰基準及
    處理細則、違反道路交通管理事件統一裁罰基準表之規定，
    應對受處分人處以最低額之罰鍰六千元，再記違規點數三點
    ，經核原審認事用法並無不合，抗告人猶執前辯詞指摘原裁
    定不當，尚無理由，應予駁回。
六、據上論斷，應依道路交通案件處理辦法第二十六條，刑事訴
    訟法第四百十二條，裁定如主文。
中    華    民    國    97    年    7     月    31    日
                  刑事第十八庭審判長法  官  吳鴻章
                                    法  官  段景榕
                                    法  官  陳健順
以上正本證明與原本無異。
不得再抗告。
                                    書記官  朱家惠
中    華    民    國    97    年    7     月    31    日


司法院資訊處製作；財團法人民間司法改革基金會備份。
